台灣基隆地方法院刑事判決　　　　　　　　　　　　　　九十年度訴字第七二二號
　　公　訴　人　臺灣基隆地方法院檢察署檢察官
　　被　　　告　甲○○
右列被告因毒品危害防制條例案件，經檢察官提起公訴（九十年度毒偵字第一六五七
號），本院判決如左：
    主  文
甲○○施用第一級毒品，累犯，處有期徒刑柒月。
    事  實
一、甲○○前於民國八十八年間分別因違反毒品危害防制條例案件及竊盜案件，經本
    院均判處有期徒刑六月確定，經定應執行刑十月確定，甫於九十年三月二十五日
    入監執行完畢。另前於八十七年間，因施用第一級毒品案件，經觀察勒戒後，認
    無繼續施用毒品傾向，而經台灣地方法院檢察署檢察官於八十七年十月三十一日
    以八十七年度偵字第四六二八號不起訴處分確定，竟再於八十七年十二月間施用
    第一級毒品，再經觀察勒戒後，認有繼續施用毒品傾向，而裁定強制戒治，於八
    十九年四月二十二日強制戒治及保護管束期滿，而該部份犯行另經台灣基隆地方
    法院檢察署檢察官以八十八年偵緝字第一二０號提起公訴，經本院於八十八年六
    月十五日判處有期徒刑六月確定，即前述執行完畢之徒刑。
二、甲○○於九十年十月二十四日中午十二時三十分，經基隆市警察局第三分局警員
    查獲持有第一級毒品淨重０‧七公克之案件後（此部分持有第一級毒品犯行業經
    本院九十一年度基簡字第三六號，判處有期徒刑四月），利用警員製作筆錄後等
    待移送之空檔，趁警員不注意，於警局拘留室內，施用第一級毒品海洛因一次。
    嗣於九十年十月二十四日十四時五十分經警採尿送驗後查獲。
三、案經基隆市警察局第三分局報請台灣基隆地方法院檢察署檢察官偵查起訴。
    理  由
一、訊據被告甲○○矢口否認有吸用第一級毒品海洛因之故意，辯稱：九十年十月二
    十四日十二時三十分許為警查獲之前，並未施用第一級毒品海洛因，因此尿液送
    鑑檢無施用第一級毒品之陽性反應，方僅移送其持有第一級毒品罪，而後係因其
    夫同時為警查獲，在警局拘留室內趁警員不注意之際施用第一級毒品，而其與其
    夫緊鄰，因此才會在第二次採尿送驗後檢驗出施用第一級毒品海洛因之陽性反應
    ，其並無意願再施用毒品云云。然查，前揭事實，有被告於九十年十二月二十四
    日十四時五十分許所採集尿液，送請台灣檢驗科技股份有限公司檢驗後，呈嗎啡
    之陽性反應，此有該公司出具之檢驗報告一紙在卷可稽。而被告雖辯稱係其夫施
    用第一級毒品，但依據被告尿液中亦有海洛因代謝後之嗎啡陽性反應，足認主要
    施用海洛因之人縱非被告，但被告應係有意大量吸入海洛因，否則不至於在被告
    尿液中亦產生有施用第一級毒品之陽性反應，則被告辯稱其並非故意吸入海洛因
    乃屬推卸之詞，並無可採，應認被告亦具有施用第一級毒品之故意。被告於八十
    七年間因施用第一級毒品案件，經本院裁定送觀察、勒戒後，認無繼續施用毒品
    傾向，經台灣基隆地方法院檢察署檢察官以八十七年度偵字第四六二八號為不起
    訴處分確定，被告又於八十八年間復因施用第一級毒品案件，因觀察勒戒後有繼
    續施用毒品傾向，經送強制戒治，有台灣基隆地方法院檢察署檢察官不起訴處分
    書、起訴書、本院判決書、台灣高等法院被告全國前案紀錄表各乙份在卷足憑。
    被告事證明確，犯行洵堪認定，應予依法論科。
二、核被告甲○○所為，係犯毒品危害防制條例第十條第一項之施用第一級毒品罪。
    被告前曾犯違反毒品危害防制條例案件及竊盜罪，經本院分別判處有期徒刑六月
    確定，並定應執行刑十月，甫於九十年三月二十五日執行完畢，此有台灣高等法
    院刑案查註紀錄表在卷足徵，五年以內再犯本件有期徒刑以上之罪，為累犯，依
    刑法第四十七條規定加重其刑。爰審酌被告施用足以導致精神障礙及生命危險之
    成癮性藥物及其犯罪動機、次數、品行、犯罪後態度等一切情狀，量處如主文所
    示之刑，並定其應執行刑，以示懲儆。
據上論斷，應依刑事訴訟法第二百九十九條第一項前段、毒品危害防制條例第十條第
一項、刑法第十一條前段、第四十七條，判決如主文。
本案經檢察官吳佳齡到庭執行職務
中      華      民      國    九十一    年      四      月    十一      日
                              台灣基隆地方法院刑事第二庭
                                  法    官    王  翠  芬
右正本證明與原本無異。
對於本件判決如有不服，應於收受送達後十日內，向本院提出上訴書狀，上訴於臺灣
高等法院，並按他造當事人之人數附具繕本。
                                  書 記 官    明  祖  斌
中      華      民      國    九十一    年      四      月    十五      日
附錄論罪法條
毒品危害防制條例第十條第一項：
施用第一級毒品者，處六月以上五年以下有期徒刑。
